臺灣苗栗地方法院刑事判決
                                    110年度交易字第124號
公  訴  人  臺灣苗栗地方檢察署檢察官
被      告  林志鴻


上列被告因公共危險案件，經檢察官提起公訴（110年度偵字第8
83號），本院判決如下：
    主  文
甲○○駕駛動力交通工具而吐氣所含酒精濃度達每公升0.25毫克以
上，累犯，處有期徒刑陸月，併科罰金新臺幣陸萬元，有期徒刑
如易科罰金、罰金如易服勞役，均以新臺幣壹仟元折算壹日。
    犯罪事實及理由
一、本案犯罪事實、證據名稱均引用檢察官起訴書之記載（如附
    件），惟犯罪事實欄第1列之「4次」應更正為「3次」；證
    據名稱另補充「被告甲○○於本院準備程序及審理時所為自白
    」、「車輛詳細資料報表」。
二、爰以行為人之責任為基礎，並審酌被告無視飲酒過量及駕駛
    執照已遭註銷（見偵查卷第59頁證號查詢汽車駕駛人資料）
    之事實，酒後駕駛自用小客車、行駛於村里道路，並發生車
    禍，為警查獲時吐氣所含酒精濃度高達每公升1.98毫克，對
    公眾交通安全所生危害非輕，而被告前已3次犯酒後駕車之
    公共危險罪，先後經法院判處有期徒刑3月（與另犯過失致
    人於死罪定應執行刑為有期徒刑10月）、有期徒刑4月併科
    罰金新臺幣（下同）20,000元、有期徒刑6月確定（見本院
    卷第11至15頁臺灣高等法院被告前案紀錄表），本案是第4
    次犯酒後駕車之公共危險罪，顯示其極度輕忽自身及其他用
    路人生命、身體、財產之心態，且未能記取教訓、知所警惕
    ，非適度提高刑罰之效果不足使其覺悟，兼衡被告本案行為
    時與前次酒駕行為時（民國107年4月27日）相距將近3年，
    犯罪後始終坦承、已與車禍被害人鄭基生和解並賠償1,200
    元（見本院卷第111頁）、態度尚佳，暨其另有1次肇事逃逸
    公共危險前科之品行，高職畢業學歷之智識程度，自述從事
    熱處理工作、月收入約24,000元、需獨力維持家計與照顧母
    親及2名未成年子女、母親及女兒領有身心障礙證明、其家
    庭為低收入戶之生活狀況（見本院卷第103至104、107、109
    頁），檢察官之求刑意見等一切情狀，量處如主文所示之刑
    ，並諭知易科罰金及易服勞役折算之標準。
三、應適用之法條：
　㈠刑事訴訟法第273條之1第1項、第299條第1項前段、第310條
    之2、第454條。
　㈡刑法第185條之3第1項第1款、第47條第1項、第41條第1項前
    段、第42條第3項前段。
　㈢刑法施行法第1條之1第1項。
四、本判決書係依刑事訴訟法第310條之2準用同法第454條第1、
    2項製作，僅記載當事人欄、主文、犯罪事實、證據名稱、
    應適用之法條，犯罪事實及證據部分並得引用檢察官起訴書
    之記載。
本案經檢察官韓茂山提起公訴，檢察官黃智勇到庭執行職務。
中　　華　　民　　國　 110　　年　　8 　　月　　9 　　日
                  刑事第四庭  法　官　羅貞元
以上正本證明與原本無異。　　　　　　　　　　　　　　　　如不服本判決應於收受判決後20日內向本院提出上訴書狀，並應敘述具體理由。其未敘述上訴理由者，應於上訴期間屆滿後20日內向本院補提理由書(均須按他造當事人之人數附繕本)「切勿逕送上級法院」。告訴人或被害人如對本判決不服者，應具備理由請求檢察官上訴，其上訴期間之計算係以檢察官收受判決正本之日期為準。　　　　　　　　　　　　　　　　　　　　　　　    　　　　　　　　　　　　　書記官　劉碧雯
中　　華　　民　　國　　110 　年　　8 　　月　　9 　　日
附錄本判決論罪科刑之法條：
中華民國刑法第185條之3第1項
駕駛動力交通工具而有下列情形之一者，處2年以下有期徒刑，
得併科20萬元以下罰金：
一、吐氣所含酒精濃度達每公升零點二五毫克或血液中酒精濃度
    達百分之零點零五以上。
二、有前款以外之其他情事足認服用酒類或其他相類之物，致不
    能安全駕駛。
三、服用毒品、麻醉藥品或其他相類之物，致不能安全駕駛。
附件：
臺灣苗栗地方檢察署檢察官起訴書
                                      110年度偵字第883號

    被　　　告　甲○○　男　38歲（民國00年0月00日生）
                        住苗栗縣○○鎮○○里00鄰○○000
                        號
                        居苗栗縣○○鎮○○里0鄰00○00號
                        國民身分證統一編號：Z000000000號
上列被告因公共危險案件，業經偵查終結，認應提起公訴，茲將
犯罪事實及證據並所犯法條分敘如下：
        犯罪事實
一、甲○○曾犯4次酒後駕車之公共危險案件，前次經法院判處有
    期徒刑6月確定，於民國108年4月12日易科罰金執行完畢。
    詎其仍不知悔改，復於110年1月31日14時許起至同日16時30
    分許止，在苗栗縣通霄鎮五里牌檳榔攤飲用啤酒及威士忌後
    ，其吐氣所含酒精濃度已達每公升0.25毫克以上，仍於同日
    16時30分許，駕駛車牌號碼0000-00號自用小客車上路。嗣
    於同日17時16分許，行經苗栗縣苑裡鎮介壽路與南北一路交
    岔路口，失控追撞前方由賴文發所駕駛、正停等紅燈之車牌
    號碼00-0000號自用小客車，致該車推撞前方由鄭基生所駕
    駛、正停等紅燈之車牌號碼00-0000號自用小客車（無人受
    傷）。嗣警據報前往處理，並於同日17時40分許，對甲○○施
    以吐氣酒精濃度測試，測得其吐氣所含酒精濃度為每公升1.
    98毫克而查獲。
二、案經苗栗縣警察局通霄分局報告偵辦。
　　    證據並所犯法條
一、證據清單及待證事實：
編號 證據清單 待證事實 1 被告甲○○之自白 上開犯罪事實。 2 證人賴文發在警詢之證述 上開犯罪事實。 3 證人鄭基生在警詢之證述 上開犯罪事實。 4 酒精測定紀錄表、財團法人台灣電子檢驗中心呼氣酒精測試器檢定合格證書影本、苗栗縣警察局舉發違反道路交通管理事件通知單影本、道路交通事故現場圖、道路交通事故調查報告表㈠㈡、現場暨車損照片等 上開犯罪事實。 
二、核被告甲○○所為，係犯刑法第185條之3第1項第1款之公共危
    險罪嫌。又被告曾受有期徒刑之執行完畢，其於5年以內故
    意再犯本件有期徒刑以上之罪，為累犯，請酌情量刑。
三、依刑事訴訟法第251條第1項提起公訴。
    此　致
臺灣苗栗地方法院
中　　華　　民　　國　 110　　年　　3 　　月　　19　　日
                              檢  察  官　韓茂山